【裁判字號】    97,訴,1958
【裁判日期】    970812
【裁判案由】    違反毒品危害防制條例
【裁判全文】
臺灣彰化地方法院刑事判決              97年度訴字第1958號
公  訴  人  臺灣彰化地方法院檢察署檢察官
被      告  甲○○
                    現另案羈押在臺灣彰化看守所
上列被告因違反毒品危害防制條例案件，經檢察官提起公訴（九
十七年度毒偵字第二二七七、二五○九號），本院依簡式審判程
序判決如下：
    主  文
甲○○施用第一級毒品，累犯，處有期徒刑壹年；又施用第一級
毒品，累犯，處有期徒刑壹年。應執行有期徒刑壹年陸月。
    事  實
一、甲○○前因施用第一級毒品、第二級毒品案件，經本院以九
    十四年度訴字第一○九七號分別判處有期徒刑十月、四月，
    應執行有期徒刑一年確定，嗣經送監執行，於民國九十五年
    十一月二日因縮刑期滿而執行完畢。另因施用毒品案件，經
    本院以九十一年度毒聲字第三一五七號裁定送強制戒治，於
    九十二年十二月二十六日執行完畢釋放。詎甲○○於前開強
    制戒治執行完畢釋放後五年內，仍不知悔改，復基於施用第
    一級毒品海洛因之犯意，先後為下列施用第一級毒品海洛因
    之犯行：
  (一)於九十七年五月十一日凌晨二時許，在其位於彰化縣員林鎮
    ○○里○○街一○六巷六九號住處內，以將第一級毒品海洛
    因粉末置入注射針筒內加水後，再以針筒注射手臂血管之方
    式，施用第一級毒品海洛因一次。嗣於九十七年五月十一日
    上午十時四十分許，為警在上開住處前盤查而查獲，經其同
    意採集尿液送驗，結果呈嗎啡陽性反應，始悉上情。
  (二)於九十七年五月二十日上午八時許，在其上開住處內，以將
    第一級毒品海洛因粉末置入注射針筒內加水後，再以針筒注
    射手臂血管之方式，施用第一級毒品海洛因一次。嗣於九十
    七年五月二十二日下午五時八分許，為警在彰化縣員林鎮民
    生里萬年巷五一之五號前盤查而查獲，經其同意採集尿液送
    驗，結果呈嗎啡陽性反應，始悉上情。
二、案經彰化縣警察局員林分局報告臺灣彰化地方法院檢察署檢
    察官偵查起訴。
    理  由
一、按除被告所犯為死刑、無期徒刑、最輕本刑為三年以上有期
    徒刑之罪或高等法院管轄第一審案件者外，於刑事訴訟法第
    二百七十三條第一項程序進行中，被告先就被訴事實為有罪
    之陳述時，審判長得告知被告簡式審判程序之旨，並聽取當
    事人、代理人、辯護人及輔佐人之意見後，裁定進行簡式審
    判程序；除簡式審判程序、簡易程序及第三百七十六條第一
    款、第二款所列之罪之案件外，第一審應行合議審判；刑事
    訴訟法第二百七十三條之一第一項、第二百八十四條之一分
    別定有明文。本件被告甲○○所犯係死刑、無期徒刑、最輕
    本刑為三年以上有期徒刑或高等法院管轄第一審案件以外之
    罪，且於本院行準備程序時就被訴事實為有罪之陳述，經受
    命法官告知簡式審判程序之旨，並聽取公訴人、被告之意見
    後，本院合議庭認無不得或不宜改依簡式審判程序進行之處
    ，經評議結果，裁定改由受命法官獨任行簡式審判程序，合
    先敘明。
二、訊據被告甲○○對於上開施用第一級毒品海洛因之犯行，均
    坦承不諱，且其先後於九十七年五月十一日、同月二十二日
    為警查獲後，經警採其尿液送驗，結果均呈嗎啡陽性反應，
    此有尿液代號與真實姓名對照認證單、詮昕科技股份有限公
    司濫用藥物尿液檢驗報告各二紙在卷可稽，足徵被告之自白
    確與事實相符。又被告前因施用毒品案件，經本院以九十一
    年度毒聲字第三一五七號裁定送強制戒治，於九十二年十二
    月二十六日執行完畢釋放等情，有臺灣彰化地方法院檢察署
    刑案資料查註紀錄表及臺灣高等法院被告前案紀錄表各一份
    在卷可考。被告於九十二年十二月二十六日強制戒治執行完
    畢釋放後，五年內再犯本件施用第一級毒品犯行，依毒品危
    害防制條例第二十三條第二項規定，自應依法論科。本件事
    證明確，被告施用第一級毒品海洛因之犯行，應堪認定。
三、核被告所為，均係犯毒品危害防制條例第十條第一項之施用
    第一級毒品罪。被告為施用第一級毒品，而持有該級毒品，
    其持有之低度行為，應為施用之高度行為所吸收，不另論罪
    。再被告所犯上開二罪，係犯意各別、行為互殊，應予分論
    併罰。又被告前因施用第一級毒品、第二級毒品案件，經本
    院以九十四年度訴字第一○九七號分別判處有期徒刑十月、
    四月，應執行有期徒刑一年確定，嗣經送監執行，於九十五
    年十一月二日因縮刑期滿而執行完畢等情，此有臺灣彰化地
    方法院檢察署刑案資料查註紀錄表及臺灣高等法院被告前案
    紀錄表各一份在卷可稽，其於受有期徒刑執行完畢後，五年
    以內故意再犯本件有期徒刑以上之二罪，均為累犯，應依刑
    法第四十七條第一項規定，各加重其刑。爰審酌被告曾因施
    用毒品經送觀察、勒戒、強制戒治後，仍未能戒斷，再犯本
    案之罪，顯然未能善體國家設置觀察、勒戒、強制戒治機構
    ，協助毒品施用者戒除毒癮之良法美意，及其犯罪之動機、
    目的、品行、智識程度、所生危害，暨犯罪後坦承犯行，態
    度尚屬良好等一切情狀，分別量處如主文所示之刑，並定其
    應執行之刑。
據上論斷，應依刑事訴訟法第二百七十三條之一第一項、第二百
九十九條第一項前段，毒品危害防制條例第十條第一項，刑法第
十一條前段、第四十七條第一項、第五十一條第五款，判決如主
文。
本案經檢察官蔡曉崙到庭執行職務。
中    華    民    國    97    年    8     月    12    日
                        刑事第六庭    法  官  鄭舜元
以上正本證明與原本無異。
如不服本判決，應於判決送達後10日內，向本院提出上訴書狀，
上訴書狀應「敘述具體上訴理由」，並按他造當事人之人數附繕
本。「切勿逕送上級法院」。
中    華    民    國    97    年    8     月    12    日
                                      書記官  陳秀香
附錄：論罪科刑法條：
毒品危害防制條例第十條：
施用第一級毒品者，處六月以上五年以下有期徒刑。
施用第二級毒品者，處三年以下有期徒刑。


司法院資訊處製作；財團法人民間司法改革基金會備份。
